【裁判字號】    90,易,2902
【裁判日期】    901030
【裁判案由】    傷害
【裁判全文】
臺灣高雄地方法院刑事判決                          九十年度易字第二九二號
    公  訴  人  臺灣高雄地方法院檢察署檢察官
    被      告  甲○
右列被告因傷害案件，經檢察官聲請簡易判決處刑（八十九年度偵字第二七五三七號
），經本院高雄簡易庭認不宜逕予簡易判決（九十年度雄簡字第六二三號），移送本
院改依通常程序審理，本院判決如左：
    主  文
甲○傷害人之身體，處拘役伍拾日，如易科罰金，以佰元折算壹日。
    事  實
一、甲○為乙○○之夫，二人間具有家庭暴力防治法第三條第一款所定之家庭成員關
    係。其於民國八十九年十月三日晚上十一時許，在高雄縣大樹鄉○○村○○路一
    五五號七樓住處，因細故與乙○○發生爭執，甲○竟基於傷害之犯意，對乙○○
    拳打腳踢，致乙○○受有左上唇擦傷、右上臂、右前臂紅腫、左上臂挫創三處紅
    腫等傷害。
二、案經乙○○訴由高雄縣警察局仁武分局報請臺灣高雄地方法院檢察署檢察官偵查
    起訴。
    理  由
一、訊據被告甲○對右揭事實坦承不諱，核與告訴人乙○○指訴相符。又告訴人受有
    前開傷害，並有診斷證明書一紙在卷可稽。是被告自白與事實相符，事證明確，
    被告犯行，洵堪認定。
二、核被告所為，係犯刑法第二百七十七條第一項之傷害罪。又被告與告訴人係為夫
    妻關係，所犯為屬家庭暴力防治法第二條第二項之家庭暴力罪。爰審酌被告對夫
    妻糾紛，未能理性解決，竟暴力相向，侵害告訴人之身體健康權益，所為非是，
    惟念其犯罪後坦承犯行，態度良好，並斟酌告訴人受傷輕重等一切情狀，量處如
    主文所示之刑，以資懲儆，並諭知易科罰金之折算標準。又被告行為後刑法第四
    十一條已於九十年一月十日經公布修正為第四十一條第一項，其規定為：「犯最
    重本刑為五年以下有期徒刑之罪，而受六個月以下有期徒刑或拘役之宣告，因身
    體、教育、職業或家庭之關係，執行顯有困難者，得以一元以上三元以下折算一
    日，易科罰金。但確因不執行所宣告之刑難收矯正之效，或難以維持法秩序者不
    在此限」。新舊法比較結果，修正後之現行刑法第四十一條第一項後段附加規定
    「但確因不執行所宣告之刑難收矯正之效，或難以維持法秩序者不在此限」部分
    ，對被告較為不利，依刑法第二條第一項但書規定，自應適用修正前刑法第四十
    一條之規定予以諭知易科罰金，附此敘明。
據上論斷，應依刑事訴訟法第四百五十二條、第二百九十九條第一項前段，刑法第二
百七十七條第一項、修正前刑法第四十一條，罰金罰鍰提高標準條例第一條前段、第
二條，判決如主文。
中      華      民      國    九十      年      十      月     三十     日
                                    臺灣高雄地方法院刑事第二庭
                                        法  官  施  柏  宏
右正本證明與原本無異。
如不服本判決，應於送達後十日內，向本院提出上訴狀。
                                        書記官  邱  秋  珍
中      華      民      國    九十      年      十      月     三十     日
附錄本判決論罪之法條全文
刑法第二百七十七條條第一項
傷害人之身體或健康者，處三年以下有期徒刑、拘役或一千元以罰金。


司法院資訊處製作；財團法人民間司法改革基金會備份。
